【裁判字號】    95,抗,574
【裁判日期】    950905
【裁判案由】    聲請沒入保證金
【裁判全文】
臺灣高等法院臺中分院刑事裁定           95年度抗字第574號
抗  告  人
即  具保人  乙○○
被      告  甲○○
上列抗告人因被告違反毒品危害防制條例案件，不服臺灣苗栗地
方法院中華民國95年7月19日裁定（95年度聲字第485號），提起
抗告，本院裁定如下：
    主  文
抗告駁回。
    理  由
一、本件抗告意旨略以：因被告甲○○母親身體狀況危急，所以
    甲○○遲遲在6月15日前還未來報到執行，從6月15日到7月
    31日下午15時30分前都未收到任何拘提或通緝單，在6月15
    日前甲○○有撥電話向吳書記官請假，但是沒准許。7月31
    日下午15時30分甲○○在家被捉，因乙○○只剩20,000元的
    交保金，無任何財產，乙○○還要養二子女，請求歸還乙○
    ○20,000元云云。
二、原審裁定意旨略以：被告甲○○因違反毒品危害防制條例案
    件，前經臺灣苗栗地方法院檢察署指定保證金新台幣（下同
    ）20,000元，由具保人乙○○於民國95年2月6日繳納保證金
    後，已將被告釋放。茲因通知被告於95年6月15日到案執行
    ，上開通知於95年5月29日寄存於苗栗縣警察局竹南分局中
    港派出所，並通知具保人於95年6月15日通知或帶同被告甲
    ○○到案執行，該函於95年6月1日寄存於苗栗縣警察局竹南
    分局中港派出所，並由臺灣苗栗地方法院檢察署檢察官執行
    拘提，均無效果，被告顯已逃匿，爰檢送臺灣苗栗地方法院
    檢察署刑事保證金收據、原審95年度訴字第131號刑事判決
    、臺灣苗栗地方法院檢察署執行傳票送達證書回證、臺灣苗
    栗地方法院檢察署檢察官拘票、司法警察95年7月3日拘提不
    獲報告書、法務部戶役政連結作業系統甲○○個人基本資料
    表、甲○○之法務部全國檢察官線上查詢刑案人犯在監所最
    新資料報表、臺灣苗栗地方法院檢察署苗檢堂丁95執字第97
    4號追保函、追保通知書送達證書回證、法務部戶役政連結
    作業系統乙○○個人基本資料表、乙○○之法務部全國檢察
    官線上查詢刑案人犯在監所最新資料報表等，爰依刑事訴訟
    法第118條第1項、第2項，第121條第1項，准予沒入具保人
    乙○○所繳納之保證金20,000元。
三、經查：抗告人抗告意旨雖以被告甲○○未收到任何拘提或通
    緝單，請求准予退還保證金云云。惟查，原審通知被告於95
    年6月15日到案執行，上開通知於95年5月29日寄存於苗栗縣
    警察局竹南分局中港派出所，並通知具保人於95年6月15日
    通知或帶同被告甲○○到案執行，該函於95年6月1日寄存於
    苗栗縣警察局竹南分局中港派出所，並由臺灣苗栗地方法院
    檢察署檢察官執行拘提，均無效果，有臺灣苗栗地方法院檢
    察署執行傳票送達證書回證、臺灣苗栗地方法院檢察署檢察
    官拘票、司法警察95年7月3日拘提不獲報告書附卷可證，被
    告顯有逃匿之事實，原審依法裁定沒入保證金，尚無不合，
    本件抗告，並無理由，應予駁回。
三、據上論結，應依刑事訴訟法第412條，裁定如主文。
中    華    民    國    95    年    9     月    5     日
               刑事第六庭  審判長法  官  李  文  雄
                                 法  官  邱  顯  祥
                                 法  官  劉  連  星
上列正本證明與原本無異。
不得再抗告。
                                 書記官  陳  秀  真
中    華    民    國    95    年    9     月    6     日
                                                      Ｆ


司法院資訊處製作；財團法人民間司法改革基金會備份。
